臺灣板橋地方法院刑事判決　　　　　　　　　　　　九十三年度易字第一０三二號
　　公　訴　人　臺灣板橋地方法院檢察署檢察官
　　被　　　告　甲○○
右列被告因違反毒品危害防制條例案件，經檢察官提起公訴（九十三年度毒偵字第四
一九三號），嗣因被告就被訴事實為有罪之陳述，本院告知被告簡式審判程序之旨，
並聽取當事人之意見後，裁定改由受命法官獨任依簡式審判程序進行，判決如左：
    主  文
甲○○施用第二級毒品，累犯，處有期徒刑捌月。
    事  實
一、甲○○前因詐欺案件，經本院於民國九十年六月二十九日以八十九年度訴字第三
    五○號判處有期徒刑一年二月，復經台灣高等法院於九十一年九月二十三日以九
    十年度上訴字第三三四八號撤銷原判決，改判有期徒刑六月，並於九十一年十月
    二十四日確定，嗣於九十二年六月二十七日執行完畢。甲○○前另因施用毒品案
    件，經台灣桃園地方法院裁定送觀察、勒戒後，因認有繼續施用毒品之傾向，再
    經該院裁定令入戒治處所施以強制戒治，而於八十八年三月十七日入所戒治，其
    後於八十八年十月十五日停止戒治並付保護管束，而於八十九年三月十六日保護
    管束期滿，視為強制戒治期滿，並經台灣桃園地方法院檢察署檢察官於八十九年
    四月十六日以八十九年度戒毒偵字第二○一號不起訴處分確定。甲○○復於上開
    不起訴處分後之五年內再因施用毒品案件，經本院於九十三年七月二十九日以九
    十三年度訴緝字第一一六號判處應執行有期徒刑一年二月，並於九十三年八月二
    日確定，目前刻在執行中（該案與本案並未構成連續犯，業經該案判決敘明在卷
    ）。詎甲○○猶不知悔改，竟又基施用第二級毒品甲基安非他命（起訴書誤載為
    安非他命，以下均同）之犯意，於上開強制戒治執行完畢釋放後之五年內即於九
    十三年四月二十六日晚上某時許，在其友人位於桃園縣中壢市○○○路之住處，
    以將甲基安非他命置於鋁箔紙上燒烤而吸食其煙霧之方式，施用第二級毒品甲基
    安非他命乙次。嗣於九十三年四月二十七日下午五時許，在台北縣板橋市○○路
    ○段一四○巷口前，因另案遭通緝，為警當場逮捕，經採集其之尿液送驗而查獲
    。
二、案經台灣板橋地方法院檢察署檢察官自動檢舉偵查起訴。
    理  由
壹、程序方面：
    按本件被告甲○○所犯係死刑、無期徒刑、最輕本刑為三年以上有期徒刑以外之
    罪，其於準備程序就前揭被訴事實為有罪之陳述，經法官告知簡式審判程序之旨
    ，並聽取其與公訴人之意見後，本院認無不得或不宜改依簡式審判程序進行之處
    ，爰依刑事訴訟法第二百七十三條之一第一項、第二百八十四條之一，裁定本件
    由受命法官獨任進行簡式審判程序，合先敘明。
貳、實體方面：
  一、訊據被告甲○○對於右揭犯罪事實坦承不諱，本院復審酌：
    (一)查被告前因施用毒品案件，經台灣桃園地方法院裁定送觀察、勒戒後，因認有
      繼續施用毒品之傾向，再經該院裁定令入戒治處所施以強制戒治，而於八十八
      年三月十七日入所戒治，其後於八十八年十月十五日停止戒治並付保護管束，
      而於八十九年三月十六日保護管束期滿，視為強制戒治期滿，並經台灣桃園地
      方法院檢察署檢察官於八十九年四月十六日以八十九年度戒毒偵字第二○一號
      不起訴處分確定。被告復於上開不起訴處分後之五年內再因施用毒品案件，經
      本院於九十三年七月二十九日以九十三年度訴緝字第一一六號判處應執行有期
      徒刑一年二月，並於九十三年八月二日確定，目前刻在執行中之事實，有台灣
      高等法院被告全國前案紀錄表及本院刑事判決各乙份在卷可按。是被告於涉本
      案之前，業曾二犯施用毒品，並經強制戒治執行完畢釋放甚明。
    (二)次查，經警將被告遭查獲時所採集之尿液送驗結果，係呈甲基安非他命陽性反
      應，此有採集尿液檢體送驗清單、台灣檢驗科技股份有限公司九十三年五月四
      日編號CH/2004/40515號濫用藥物尿液檢驗報告各乙份在卷可稽。又查：
      (1)甲基安非他命經口服投與後，約百分之七十於二十四小時內自尿中排出，約
        百分之九十於九十六小時內自尿中排出，由於目前國內尿液中甲基安非他命
        之檢驗僅為鑑定其是否呈陽性反應，尚未定其含量，且甲基安非他命成分之
        檢出與其投與方式、投與量、個人體質、採尿時間與檢測儀器之精密度等諸
        多因素有關，因此僅憑尿液中呈甲基安非他命陽性反應，並無法確實推算吸
        食時間距採集時間之長短，惟依上述資料推斷，最長可能不會超過四日即九
        十六小時，此經行政院衛生署藥物食品檢驗局於八十一年二月八日以（八一
        ）藥檢壹字第○○一一五六號函釋明在案。
      (2)其次，前揭尿液檢驗報告載明係以ＧＣ／ＭＳ（即氣相層析質譜儀分析法）
        方法作為確認檢驗之方式，而該方法之原理係檢品經氣化後，通過層析管分
        離純化，再將純化後之成分循序送入質譜儀做個別鑑定。因質譜儀所測定之
        圖譜，在化學上被公認具有指紋特性，故可據以完全判定該檢品係為何種化
        合物。職是，台北榮民總醫院即認為若以氣相層析質譜儀（ＧＣ／ＭＳ）作
        藥物及其代謝產物之定性及定量分析，幾乎不會有偽陽性反應產生，此亦經
        該院於八十三年四月七日以八三北總內字第三○五九號函釋明在案。
      (3)再者，人體施用甲基安非他命後，其主要代謝物中，未改變型態之甲基安非
        他命占施用劑量達百分之四十三，安非他命則約為百分之五；人體若係施用
        安非他命後，主要代謝物中則有未改變型態之安非他命，但無甲基安非他命
        ，此經法務部調查局以九十三年五月四日調科壹字第○九三六二四一三九八
        ○號函釋明在案。足見人體若施用安非他命，其尿液代謝物不可能出現甲基
        安非他命，惟人體若施用甲基安非他命，其尿液代謝物除主要有甲基安非他
        命外，亦可能有少量之安非他命。是本件被告之尿液除呈現較少量之安非他
        命陽性反應外，主要係呈現甲基安非他命之陽性反應，依上開函示，被告自
        不可能係施用安非他命，而應係施用甲基安非他命。公訴意旨認被告係施用
        安非他命，容有誤解，附此敘明。
      (4)準此而論，被告之尿液經以氣相層析質譜儀分析法檢驗，既係呈甲基安非他
        命陽性反應，顯見被告應有在前揭犯罪時間施用第二級毒品甲基安非他命之
        行為甚明。
    (四)綜上所述，被告前曾二犯施用毒品，且於前揭強制戒治執行完畢釋放後，五年
      內再犯本件施用第二級毒品甲基安非他命，事證已臻明確，其犯行應堪認定。
  二、查甲基安非他命屬於毒品危害防制條例第二條第二項第二款所規定之第二級毒
      品，核被告所為，係犯毒品危害防制條例第十條第二項施用第二級毒品罪。被
      告持有毒品，復進而施用，其持有毒品之低度行為，為施用毒品之高度行為所
      吸收，不另論罪。被告前因詐欺案件，經本院於九十年六月二十九日以八十九
      年度訴字第三五○號判處有期徒刑一年二月，復經台灣高等法院於九十一年九
      月二十三日以九十年度上訴字第三三四八號撤銷原判決，改判有期徒刑六月，
      並於九十一年十月二十四日確定，嗣於九十二年六月二十七日執行完畢，此有
      前揭前科資料在卷足憑，其受有期徒刑執行完畢，於五年以內再犯本件最重本
      刑為有期徒刑以上之罪，為累犯，應依刑法第四十七條之規定，加重其刑。
  三、本院審酌被告施用毒品，足以戕害其身心，滋生其他犯罪，惡化治安，嚴重損
      及公益，且被告前曾二犯施用毒品，竟再為本件施用毒品犯行，顯見其不思悔
      改，自制力亦顯不佳；惟另考量被告於犯後即能坦承犯行，而其施用毒品行為
      於本質上係屬自我戕害行為，反社會性之程度應屬較低等一切情狀，酌情量處
      如主文所示之刑，以資懲儆。
據上論斷，應依刑事訴訟法第二百七十三條之一第一項、第二百八十四條之一、第二
百九十九條第一項前段，毒品危害防制條例第十條第二項，刑法第十一條前段、第四
十七條，判決如主文。
本案經檢察官陳伯厚到庭執行職務。
中　　　華　　　民　　　國　　九十三　　年　　　十　　　月　　二十九　　日
                              台灣板橋地方法院刑事第十六庭
                                  法  官  陳信旗
右判決正本證明與原本無異。
如不服本判決，應於送達後十日內，向本院提出上訴狀。
　　　　　　　　　　　　　　　　　書記官　陳昭綾
中　　　華　　　民　　　國　　九十三　　年　　　十　　　月　　二十九　　日
附錄本判決論罪之法條：
毒品危害防制條例第十條第二項
    施用第二級毒品者，處三年以下有期徒刑。
